【裁判字號】    97,執消債清,4
【裁判日期】    990322
【裁判案由】    清算事件
【裁判全文】
臺灣彰化地方法院民事裁定           97年度執消債清字第4號
聲  請  人
即債務人    林芳誼即林菊
債  權  人  南山人壽保險股份有限公司
法定代理人  謝仕榮
債  權  人  荷商荷蘭銀行股份有限公司台北分公司(原台東區
            中小企銀)
法定代理人  經天瑞
債  權  人  渣打國際商業銀行股份有限公司
法定代理人  麥侃哲
債  權  人  香港商香港上海匯豐銀行股份有限公司
法定代理人  顧銳賢
債  權  人  台灣新光商業銀行股份有限公司(含原誠泰商業銀
            行)
法定代理人  梁成金
債  權  人  國泰世華商業銀行股份有限公司
法定代理人  汪國華
債  權  人  兆豐國際商業銀行股份有限公司(原中國國際
            商業銀行)
法定代理人  王榮周
代  理  人  游家雯
債  權  人  台新國際商業銀行股份有限公司
法定代理人  吳東亮
債  權  人  玉山商業銀行股份有限公司
法定代理人  黃永仁
代  理  人  邱盟凱
債  權  人  萬泰商業銀行股份有限公司
法定代理人  周榮生
代  理  人  王怡潔
債  權  人  中國信託商業銀行股份有限公司
法定代理人  羅聯福
債  權  人  交通部公路局彰化監理站
法定代理人  詹益治
債  權  人  中華商業銀行股份有限公司
法定代理人  高繁雄
債  權  人  花旗(台灣)商業銀行股份有限公司
法定代理人  利明
上列聲請人聲請消費者債務清理事件，本院裁定如下：
    主  文
本件清算程序終止。
    理  由
一、法院裁定開始清算程式後，如清算財團之財產不敷清償第
    108 條所定費用及債務時，法院因管理人之聲請或依職權以
    裁定終止清算程式，消費者債務清理條例第129條第1項定有
    明文。
二、查本件債務人聲請消費者債務清理事件，業經本院裁定開始
    清算程序在案，有本院97年度消債清字第13號裁定附卷足憑
    。復本件於認可開始清算程序後，並未於清算程序中選任監
    督人或管理人，則依消費者債務清理事件應行注意事項第10
    條第3項之規定，關於法院及監督人、管理人就本件所應進
    行之清算程序，即應由本院司法事務官為之，合先敘明。
三、本件開始進行清算程序後，本院即就債務人林芳誼名下所有
    財產進行清算，清算結果債務人所有財產得為清算財團之財
    產者，僅有國華人壽保險單2張（保單號碼分別為C0000000
    、01D000095) ，預估解約之現金價值為新台幣 (下同)
    5,160元、存款合計1,231元 (包括合作金庫商業銀行、第一
    商業銀行彰化分行、中華郵政股份有限公司民雄郵局及彰化
    第十信用合作社三民分社) 及排氣量49cc西元1994年4月出
    廠之三陽機車1輛 (車牌號碼：TTV-863 )，此有本院所造具
    聲請人林芳誼清算財團之資產表附卷可稽，並為債務人及各
    債權人所不爭執，自堪認定清算財團之財產清單應無違誤。
    再本院審認該等保險單之解約現金價值及存款總額並不足以
    支付選任管理人之財團費用，依消費者債務清理條例第16條
    第1項及施行細則第12條第1款規定，終止或解除契約，應選
    任管理人。又上開機車車齡已逾15年，價值亦所剩無幾，參
    酌本件清算程序之規模，堪認債務人清算財團財產顯已不敷
    清償財團費用及債務，爰依上開規定裁定如主文。
中    華    民    國    99    年    3     月    22    日
                  臺灣彰化地方法院民事執行處
                          司法事務官
以上正本係照原本作成。
本件不得抗告。

司法院資訊處製作；財團法人民間司法改革基金會備份。
